【裁判字號】    89,交抗,11
【裁判日期】    890425
【裁判案由】    聲明異議
【裁判全文】
臺灣高等法院高雄分院交通事件裁定        八十九年度交抗字第一一號
    抗  告  人
    即受處分人  甲○○
右抗告人因違反道路交通管理處罰條例案件，不服臺灣高雄地方法院交通法庭八十八
年度交聲字第一七五號中華民國八十九年三月二十日裁定，提起抗告，本院裁定如左
：
      主      文
抗告駁回。
      理      由
一、原裁定略以：按汽車行駛於高速公路或設站管制之道路，而不遵守管制之規定者
    ，處汽車駕駛人新台幣三千元以上六千元以下罰鍰，道路交通管理處罰條例第三
    十三條定有明文；又汽車駕駛人，違反道路交通管理處罰條例第三十三條之規定
    者，除依原條款處罰鍰外，並予記點，道路交通管理處罰條例第六十三條第一項
    第一款亦著有明文。本件受處分人確實於民國（下同）八十八年二月十五日凌晨
    五時許，駕駛車牌號碼ＶＧ－八六０二號自小客車，行經國道高速公路北向二百
    三十八公里處，以每小時一百十四公里之速度超速行駛（該路段速限一百公里）
    ，經警攔檢開單舉發之事實，業據證人即舉發本件違規事件之內政部警政署國道
    公路警察局第四警察隊警員許和益到庭證述：當時我們是定點取締，如有車輛超
    速行駛，雷達測速儀器即會發出聲響並鎖死違規車輛速度，此時我們即會目視違
    規超速之車輛究係那部車，當時我們停在比較高的地點取締違規車輛，看的很清
    楚，可確定確係受處分人駕駛之車輛違規超速等語綦詳（見原審法院八十八年五
    月十一日訊問筆錄）。參以受處分人亦當庭供稱：當時我確實有經過該地方，係
    行駛外側車道，直到被警察示意臨檢時，我才切入內側車道（見原審法院八十八
    年五月十一日訊問筆錄）。顯示警員於雷達測速器偵測出有車輛超速時，即立刻
    目測究係何部車輛違規超速，嗣違規車輛行近取締地點時，即示意違規車輛停車
    。此外，並有內政部警政署國道公路警察局（八四）公警局字第０八九三五九三
    號舉發違反道路交通事件通知單及內政部警政署國道公路警察局第四警察隊八十
    八年三月八日公警國四刑字第一九一九號函各一份在卷可稽。顯見受處分人確實
    於上開時、地駕駛其所有之前揭車輛違規超速行駛甚明，原處分機關據以援引上
    開規定，裁處受處分人罰鍰新台幣三千元，並記違規點數一點，依法並無不當之
    處，因認受處分人異議為無理由，而予以駁回。
二、抗告意旨則略以：事發當時正值春節返鄉人潮，有併行車輛及警車超速情況，警
    方雷達測速器僅能說明當時有一輛車超速，如何能判定即為抗告人之車輛？當時
    抗告人行車速度保持時速九十五至一百公里，行駛於外側車道，未變換車道，直
    至閃避警車始轉入內側車道；值勤警員於凌晨五時在車內利用後視鏡目視，證稱
    當時抗告人係超越外側車道時超速，此乃說明警員目視應舉發車輛非抗告人行駛
    之車輛（該路段為同向二車道，抗告人行駛於外側車道，如何超越外側車道？）
    。為此，提起抗告云云。
三、按人證亦為證據方法之一。本案執勤警員與受處分人素昧平生，自無誣指受處分
    人之必要；而事發當時係農曆正月十一日凌晨五時，該路段又為同向二車道，雷
    達偵測器既已鎖定超速之車輛，執勤員警並目視違規車輛，始予攔檢開單舉發，
    如此過程，自不致誤認。至抗告人所辯其當時時速僅九五至一百公里之間，且一
    直行駛於外側車道，直至閃避警車始轉入內側車道，此與舉發員警指述違規車輛
    當時行駛之情形不符云云，惟此僅為抗告人片面之詞；至舉發員警所指述抗告人
    之車輛係超越外側車道時超速一節，應係指抗告人當時行駛於外側車道，為超越
    外側車道行駛於前面之車輛，抗告人之車輛轉入內側車道超越，以致超速而言，
    此項證言並無矛盾之處。本件受處分人之抗告為無理由，應予駁回。
據上論斷，應依道路交通案件處理辦法第二十六條，刑事訴訟法第四百十二條，裁定
如主文。
中    華    民    國     八十九     年       四       月     二十五     日
                              臺灣高等法院高雄分院刑事第二庭
                                  審判長法官  曾永宗
                                        法官  曾玉英
                                        法官  邱永貴
右正本證明與原本無異。
不得再抗告。
                                      書記官  鄭靜芳
中    華    民    國     八十九     年       四       月     二十六     日
                                                                        Ｂ


司法院資訊處製作；財團法人民間司法改革基金會備份。
